【裁判字號】    90,婚,16
【裁判日期】    900213
【裁判案由】    履行同居
【裁判全文】
臺灣台中地方法院民事判決                              九十年度婚字第十六號
    原    告  甲○○
    被    告  乙○○
右當事人間請求履行同居事件，本院判決如左：
    主    文
被告應與原告同居。
訴訟費用由被告負擔。
    事    實
甲、原告方面：
    一、聲明：如主文所示。
    二、陳述：緣兩造於民國八十五年六月十三日結婚，雙方感情原本融洽，詎被告於民國
        八十九年九月初無故離家，並將戶籍遷回娘家，迄今仍未返家與原告團聚，嗣於八
        十九年九月中旬原告住處鑰匙遺失故予更換門鎖，但因被告之前已有多次離家情形
        ，或曾要求搬出去住如不應允即吵鬧摔東西之情事發生，原告慮及於此故未交給被
        告新鑰匙，且原告係在住處經商，營業時門戶敞開，被告仍可隨時返家，而依民法
        第一千零一條前段規定夫妻互負同居之義務，被告為原告之妻，長期離家在外，顯
        有違反夫妻同居義務，為結束兩造婚姻關係之不確定狀態，並維繫家庭美滿，依法
        提起本訴。
    三、證據：提出戶籍謄本正本二件，及聲請訊問證人宋雅純。
乙、被告方面：同意原告請求，願意履行同居，但亦希望原告能交出家裡鑰匙。
    理    由
一、兩造夫妻關係現仍存續中，有原告提出之戶籍謄本配偶欄記載可稽。
二、原告主張被告於民國八十九年九月初無故離家出走，迄今不履行同居義務之事實，核與
    被告所陳自八十九年九月初即未返家等情相符，且經證人即原告之胞姊宋雅純到庭證明
    被告未履行夫妻同居義務乙節屬實；並依原告庭呈之被告戶籍謄本所記載，被告自八十
    九年九月八日已遷出與原告之共同戶籍地台中縣豐原市○○街二二二巷二二八號，設新
    址於娘家住所台中縣豐原市○○路一ＯＯ巷二Ｏ號，有戶籍謄本附卷為憑，足認被告確
    有不願與原告同住一處之意思；本院依調查之結果，認原告之主張為真實。雖被告辯稱
    原告更換門鎖並未交付新的鑰匙致無法返家云云，惟查兩造共同住所地之門戶鑰匙，係
    因遺失方於八十九年九月中旬更換門鎖，而該住所地為原告經營生意之場所，平日大門
    敞開，業據證人宋雅純證述在卷，且為兩造所不爭執，被告尚無因更換門鎖致無法履行
    同居義務之正當事由，所辯即無可採。
三、按夫妻互負同居之義務。民法第一千零一條定有明文。被告不履行同居義務，又無不能
    履行同居義務之正當理由，是原告依上開規定，訴請被告履行同居，依法應予准許。
四、結論：本件原告之訴為有理由，並依民事訴訟法第七十八條，判決如主文。
中        華        民        國   九十     年      二       月     十三      日
                                臺灣台中地方法院家事法庭
~B法      官  張惠立
右為正本係照原本作成。
如對本判決上訴應於判決送達後廿日向本院提出上訴狀。
中        華        民        國   九十     年      二       月     十四      日
~B法院書記官


司法院資訊處製作；財團法人民間司法改革基金會備份。
